【裁判字號】    92,親,148
【裁判日期】    921106
【裁判案由】    否認子女
【裁判全文】
臺灣板橋地方法院民事判決  九十二年度親字第一四八號
    原      告    丙○○
    被      告    乙○○
    兼法定代理人  甲○○
右當事人間否認子女事件，前經本院於民國九十二年十月十七日辯論終結，茲判決如
左：
    主      文
確認被告乙○○非原告丙○○自被告甲○○受胎所生之婚生女。
訴訟費用由被告負擔。
    事      實
甲、原告方面：
一、聲明：如主文所示。
二、陳述：
    原告與被告羅甲○○已於九十二年九月九日離婚，然雙方在辦理該離婚之前於九
    十二年八月底即未同居在一起，而原告丙○○前雖於九十一年九月二十八日生下
    一女即另被告乙○○，惟該子女即被告乙○○之受胎期間兩造並無同居之事實，
    而係原告與另名男子受胎而生，被告乙○○顯非原告自被告甲○○受胎所生，爰
    依法提起本訴，請求判決如聲明所示。
三、證據：提出兩造
乙、被告方面：
一、聲明﹕原告之訴駁回。
二、陳述﹕對於原告主張之事實及提出之親子鑑定報告沒有意見。
    理      由
一、經查本件原告起訴主張其與被告甲○○已於九十二年九月九日離婚，然雙方在辦
    理該離婚之前於九十二年八月底即未同居在一起，雖原告丙○○於九十一年九月
    二十八日生下一女即另被告乙○○，因係在該原告與被告甲○○於九十一年九月
    四日結婚後，而推定為該雙方之婚生子女，然該子女即被告乙○○之受胎期間兩
    造並無同居之事實，被告乙○○實係原告與另名男子受胎而生，而非原告自被告
    甲○○受胎所生之事實，業據原告提出提出相符之
    紀念醫院之親子鑑定報告結論證明「根據VWA，．．．．．，等位點之遺傳標記
    分析結果，據以排除甲○○是乙○○的親生父親。（五重排除）」為憑，復為該
    兩造所不爭執上開事證，是原告上開主張之事，已堪信為真實。
二、按民法第一千零六十三條第一項推定之婚生子女，如夫妻之一方能證明妻非自夫
    受胎者，得於知悉子女出生之日起，一年內提起否認之訴，同條第二項定有明文
    。查本件原告既經舉證證明該被告乙○○並非其自被告甲○○受胎所生，雖該被
    告乙○○係於兩造婚姻關係存續中所生而推定為該雙方之婚生子女，然原告丙○○受胎懷有被告乙○○之時未與被告甲○○同居，且經親子血源鑑定結果被告甲○○非被告乙○○之親生父親，而已排除該被告乙○○與甲○○相互間之血緣關
    係，此已如前述，準此，本件原告於知悉被告乙○○出生之日起一年內即九十二
    年九月十五日具狀向本院提起本件訴訟，洵屬有據，應予准許。
據上論結，本件原告之訴為有理由，依民事訴訟法第八十五條第一項前段、第七十八
條，判決如主文。
中      華      民      國    九十二    年      十一    月      六    日
                                  臺灣板橋地方法院家事法庭
~B法      官  楊志勇
右為正本係照原本作成
如不服本判決應於送達後廿日內向本院提出上訴狀。
中      華      民      國    九十二    年      十一    月      六    日
~B書  記  官  林政佑


司法院資訊處製作；財團法人民間司法改革基金會備份。
